臺灣臺中地方法院刑事裁定
111年度聲字第2831號
聲  請  人  臺灣臺中地方檢察署檢察官
受  刑  人  戴健名




上列聲請人因受刑人數罪併罰有二裁判以上，聲請定其應執行之
刑（111年度執聲字第2081號），本院裁定如下：
    主  文
戴健名所犯如附表所示之罪刑，應執行有期徒貳年叁月。
    理  由
一、聲請意旨略以：受刑人因詐欺案件，先後經判決確定如附表
    ，符合數罪併罰之要件，應依刑法第53條及第51條第5款之
    規定，定其應執行之刑，爰依刑事訴訟法第477條第1項規定
    聲請裁定等語。
二、按數罪併罰，有2裁判以上者，依刑法第51條規定，定其應
    執行之刑；宣告多數有期徒刑者，於各刑中之最長期以上，
    各刑合併之刑期以下，定其刑期，但不得逾30年，刑法第53
    條、第51條第5款分別定有明文。次按有二個裁判以上，經
    定其執行刑後，又與其他裁判併合而定其執行刑者，前定之
    執行刑當然失效，仍應以原來宣告之數個刑罰計算，而不以
    當時該數罪所定應執行刑為計算之基準，最高法院59年台抗
    字第367號裁定可資參照。又按法律上屬於自由裁量事項，
    尚非概無法律性之拘束，在法律上有其外部界限及內部界限
    。前者法律之具體規定，使法院得以具體選擇為適當裁判，
    此為自由裁量之外部界限。後者法院為自由裁量時，應考量
    法律之目的，法律秩序之理念所在，此為自由裁量之內部界
    限。法院為裁判時，二者均不得有所踰越。在數罪併罰而有
    二裁判以上，應定其應執行刑之案件，法院所為刑之酌定，
    固屬自由裁量事項，然對於法律之內、外部界限，仍均應受
    其拘束（最高法院92年度台非字第187號、94年度台非字第2
    1號判決意旨參照）。末數罪併罰定其應執行之刑者，應由
    該案犯罪事實最後判決之法院檢察官聲請該法院裁定之，此
    所謂該案犯罪事實最後判決之法院，係指最後審理事實諭知
    判決之法院，且係以判決時為準，不問其判決確定之先後（
    最高法院85年度台抗字第289號裁定、93年度台非字第160號
    判決同此看法）。本案被告所犯如附表所示案件，其犯罪事
    實最後判決之法院確為本院，故本院即有管轄權，合先敘明
    。
三、經查：
 (一)受刑人戴健名因犯如附表所示之罪，經臺灣彰化地方法院
     及本院先後判處如附表所示之罪刑，並分別確定在案，此
     有如附表所示之判決及臺灣高等法院被告前案紀錄表各1份
     在卷可憑。又受刑人所犯如附表編號1至4號所示之罪，業
     經臺灣彰化地方法院以111年度訴字第371號判決定應執行
     有期徒刑1年8月確定，是依上開最高法院裁判意旨，本院
     基於不利益變更禁止原則，且受裁量權內部界限之拘束，
     於定本件應執行刑時，自不得逾有期徒刑3年11月之範圍。
 (二)又佐以本院前已寄送定應執行刑詢問意見表予受刑人，請
     受刑人於收受後7日內表示意見，該意見調查表於111年10
     月20日送達於法務部○○○○○○○○○○○由受刑人親自收受，受刑
     人表示因桃園及臺南均有案，但尚未結案宣判，可否等待
     桃園及臺南之案件宣判後，將臺中、臺南、
　　 彰化、南投、雲林、桃園等案件再一併申請定應執行刑等
     語，有本院陳述意見表1紙在卷可憑；復參以被告犯罪行為
     之不法與罪責程度、其所犯數罪反應出之人格特性及犯罪
     傾向、施以矯正之必要性，兼衡被告所犯各罪侵害法益之
     異同、對侵害法益之加重效益及時間、空間之密接程度等
     情，為整體評價後，而定其應執行之刑如主文所示，應屬
     適當。
 (三)至受刑人前揭表示可否等待全部案件判決時再一併申請定
     應執行刑云云。惟刑事案件經判決確定後，若各罪符合數
     罪併罰之要件，在程序上可由法定有權限之人請求檢察官
     ，或由檢察官依職權向管轄法院聲請裁定定其應執行之刑
     ，法院僅能於檢察官聲請範圍內依法裁定定其應執行之刑
     ；受刑人如尚有其他案件因上訴或訴訟中而未確定，則應
     於判決確定後再與先判決確定之案件重定執行刑。本件檢
     察官向原審法院聲請就附表所示各罪定其應執行之刑，於
     法並無不合，受刑人主張待他案宣判後再具狀聲請合併定
     刑，非屬定執行刑法院所得審酌之事項，附此敘明。
四、依刑事訴訟法第477條第1項，刑法第53條、第51條第5款，
    裁定如主文。
中　　華　　民　　國　　111 　年　　10　　月　　31　　日
                  刑事第二庭    法  官  吳孟潔
以上正本證明與原本無異。
如不服本裁定，應於收受送達後5 日內向本院提出抗告狀。（應
附繕本）
                                書記官  林育蘋
中　　華　　民　　國　　111 　年　　11　　月　　1 　　日
                                
附表：受刑人戴健名定應執行刑案件一覽表　
編      號  1 2 3 罪      名  詐欺 詐欺  詐欺 宣  告  刑  有期徒刑1年2月 有期徒刑1年2月 有期徒刑1年3月 犯 罪 日 期  110年6月12日 110年6月12日 110年6月12日 偵查(自訴)  機關年度案號  臺灣彰化地方檢察署111年度偵緝字第101號 臺灣彰化地方檢察署111年度偵緝字第101號 臺灣彰化地方檢察署111年度偵緝字第101號    最後 事實審 法 院 臺灣彰化地方法院 臺灣彰化地方法院  臺灣彰化地方法院   案 號 111年度訴字第371號 111年度訴字第371號  111年度訴字第371號   判 決 日 期 111年6月30日 111年6月30日 111年6月30日 確定 判決  法 院 臺灣彰化地方法院 臺灣彰化地方法院  臺灣彰化地方法院  案 號 111年度訴字第371號 111年度訴字第371號  111年度訴字第371號   判決確定日期 111年8月2日 111年8月2日 111年8月2日 是否為得易科罰金、易服社會勞動之案件  均否 均否 均否  備       註  臺中地檢111年度執助字第1867號（編號1至4前經臺灣彰化地方法院111年度訴字第371號判決定應執行刑有期徒刑1年8月）   
編      號  4 5 6 罪      名  詐欺 詐欺 詐欺 宣  告  刑  有期徒刑1年1月 有期徒刑1年2月（併科罰金新臺幣2萬元） 有期徒刑1年1月 犯 罪 日 期  110年6月12日 110年6月15日 110年6月18日 偵查(自訴)  機關年度案號  臺灣彰化地方檢察署111年度偵緝字第101號  臺灣臺中地方檢察署111年度偵緝字第194、195號 臺灣臺中地方檢察署111年度偵緝字第194、195號  最後 事實審 法 院 臺灣彰化地方法院 臺灣臺中地方法院 臺灣臺中地方法院  案 號 111年度訴字第371號  111年度金訴字第288號 111年度金訴字第288號  判 決日 期 111年6月30日 111年6月30日 111年6月30日 確定 判決  法 院 臺灣彰化地方法院 臺灣臺中地方法院 臺灣臺中地方法院  案 號 111年度訴字第371號 111年度金訴字第288號 111年度金訴字第288號  判決確定日期 111年8月2日 111年8月3日 111年8月3日 是否為得易科罰金、易服社會勞動之案件  均否 均否 均否 備       註  臺中地檢111年度執助字第1867號（編號1至4前經臺灣彰化地方法院111年度訴字第371號判決定應執行刑有期徒刑1年8月）  臺中地檢111年度執字第10125號 臺中地檢111年度執字第10125號